臺灣高等法院刑事判決　　　　　　　 100年度上訴字第2866號
上　訴　人
即　被　告　王偉民
上列上訴人即被告因毒品危害防制條例等案件，不服臺灣板橋地
方法院100年度訴字第1662號，中華民國100年8月24日第一審判
決（起訴案號：臺灣板橋地方法院檢察署100年度毒偵字第3915
號），提起上訴，本院判決如下：
    主  文
上訴駁回。
    事  實
一、王偉民前於(一)民國87年間因施用第二級毒品案件，經臺灣板
    橋地方法院裁定送勒戒處所觀察、勒戒後，認無繼續施用毒
    品之傾向，於87年12月9日執行完畢釋放出所，並由臺灣板
    橋地方法院判決免刑確定；(二)88年間因連續施用第二級毒品
    案件，經臺灣士林地方法院裁定送觀察、勒戒後，認有繼續
    施用毒品之傾向，經臺灣士林地方法院裁定施以強制戒治，
    於88年7月21日停止處分出所執行完畢，並由臺灣士林地方
    法院檢察署檢察官提起公訴，經臺灣士林地方法院判處有期
    徒刑6月確定，於91年11月1日易科罰金執行完畢；(三)97年間
    因施用第二級毒品案件，經臺灣板橋地方法院裁定送觀察、
    勒戒後，認有繼續施用毒品之傾向，經臺灣板橋地方法院裁
    定施以強制戒治，於98年5月1日停止處分出所執行完畢，並
    由臺灣板橋地方法院檢察署檢察官處分不起訴確定；(四)91年
    間因施用第二級毒品案件，經臺灣板橋地方法院判處有期徒
    刑6月，經本院駁回上訴確定；(五)91年間因偽造文書案件，
    經臺灣板橋地方法院判處有期徒刑3月確定；(六)97年間因偽
    造文書、竊盜等案件，分別經臺灣臺北地方法院判處有期徒
    刑5月、3月，並定應執行刑為有期徒刑6月確定，與前開(四)
    所示之罪刑裁定定應執行刑為有期徒刑1年確定，已於98年
    11月13日易科罰金執行；(七)97年間因偽造文書案件（共8罪
    ）經臺灣板橋地方法院判決並定應執行刑為有期徒刑10月，
    經本院判決撤銷原判決，並定應執行刑為有期徒刑10月，經
    最高法院駁回上訴而確定，於98年9月17日易科罰金，前開
    (四)至(七)所示之罪刑，經臺灣板橋地方法院裁定定應執行刑為
    有期徒刑1年10月，並於99年2月6日確定，惟已無殘餘刑期
    須執行，是前述(四)至(七)案件所處徒刑即視為已於99年2月6日
    執行完畢（於本件構成累犯）；(八)98年間因偽造文書案件，
    經臺灣板橋地方法院判處有期徒刑3月確定，於99年3月3日
    易科罰金執行完畢（於本件構成累犯）；(九)99年間因施用第
    一級、第二級毒品案件，分別經臺灣板橋地方法院判處有期
    徒刑8月、4月，並定應執行刑為有期徒刑10月確定；同年間
    另因施用第一級、第二級毒品案件，分別經臺灣板橋地方法
    院判處有期徒刑7月、4月，並定應執行刑為有期徒刑9月確
    定。詎其仍不知悔改，於前揭觀察勒戒執行完畢釋放後5年
    內，復基於施用第一級毒品海洛因之犯意，於100年3月25
    日某時許，在不詳地點，以將第一級毒品海洛因摻入香煙內
    點燃後，吸食煙氣之方式，施用海洛因1次；復另行起意，
    基於施用第二級毒品甲基安非他命之犯意，於同日某時許，
    在不詳地點，以將第二級毒品甲基安非他命置於玻璃球（未
    扣案）燒烤後，吸食煙氣之方式，施用甲基安非他命1次。
    因王偉民為列管毒品治安顧慮人口，經其同意於100年3月26
    日0時15分許至新北市政府警察局中和第一分局警備隊採集
    尿液檢體，經送驗結果呈嗎啡及甲基安非他命陽性反應，始
    悉上情。
二、案經新北市政府警察局中和第一分局移送臺灣板橋地方法院
    檢察署檢察官偵查起訴。
    理  由
一、上開事實，業據上訴人即被告王偉民（下稱被告）於原審、
    本院審理中坦承不諱，參以被告經警查獲後所採集之尿液檢
    體，經臺灣檢驗科技股份有限公司以氣相層析質譜儀法鑑定
    結果，呈鴉片類（嗎啡、可待因）及安非他命類（甲基安非
    他命）陽性反應，有新北市政府警察局中和第一分局毒品危
    害防制條例案犯罪嫌犯人姓名及代碼對照表。（尿液檢體編
    號：E0000000）及該公司出具之濫用藥物檢驗報告（報告日
    期：2011/4/19，報告編號：UL/2011/00000000）各1份附卷
    可稽（按施用海洛因後，係以嗎啡、可待因型態自尿液排出
    ），足認被告上開自白與事實相符，堪予採信。另按觀察、
    勒戒或強制戒治執行完畢釋放後，5年內再犯第10條之罪者
    ，檢察官應依法追訴，毒品危害防制條例第23條第2項定有
    明文。經查，被告於97年間因施用第二級毒品案件，經原審
    裁定送觀察、勒戒後，認有繼續施用毒品之傾向，經原審裁
    定施以強制戒治，於98年5月1日停止處分出所執行完畢，並
    由檢察官處分不起訴確定，此有本院被告前案紀錄表1份在
    卷可參，其於觀察勒戒執行完畢後5年內再犯毒品危害防制
    條例第10條之罪，與毒品危害防制條例第23條第2項之起訴
    條件符合。綜上，本件事證明確，被告犯行洵堪認定，應予
    依法論科。
二、核被告所為，係犯毒品危害防制條例第10條第1項之施用第
    一級毒品罪及同條第2項之施用第二級毒品罪。被告施用前
    持有海洛因、甲基安非他命之低度行為，分別為施用之高度
    行為所吸收，不另論罪。被告所犯前開2罪間，犯意各別，
    行為互殊，應分論併罰。又被告有事實欄所載曾因施用毒品
    經觀察勒戒、強制戒治執行完畢及法院判處罪刑確定之紀錄
    ，有本院被告前案紀錄表1份在卷可查，其於有期徒刑執行
    完畢後5年以內，故意再犯本件有期徒刑以上之二罪，均為
    累犯，均應依刑法第47條第1項之規定加重其刑。
三、原審以被告本案事證明確，因之適用毒品危害防制條例第10
    條第1項、第2項，刑法第11條前段、第47條第1項、第51條
    第5款等規定，並審酌被告前有多次施用毒品前科，有前開
    前案紀錄表可參，未思改過自新，再犯本件施用毒品案件，
    顯然先前所受保安處分及刑之宣告、執行，均未收矯治、警
    惕之效，被告既無確實戒毒之決心，自應施以相當之刑罰，
    以期收教化之功能，兼衡其自知事證明確而坦承施用犯行，
    且其施用毒品犯行所生危害，主要以自戕身心健康為主，對
    於他人生命、身體、財產等法益，尚未查得重大直接危害等
    一切情狀，分別量處被告有期徒刑8月、5月，並定應執行刑
    為有期徒刑11月，並附帶說明未扣案之針筒或玻璃球，且遍
    查全卷既無證據資料足資證明前開物品仍現實存在，又該物
    品亦非屬違禁物或本院應義務沒收之物，故為免造成執行困
    難，爰不予宣告沒收。核其認事、用法均無違誤，量刑亦稱
    妥適。被告上訴意旨，徒托空言求以減輕其刑，以此指摘原
    判決不當，求予撤銷改判，為無理由，應予駁回。
據上論斷，應依刑事訴訟法第368條，判決如主文。
本案經檢察官孫冀薇到庭執行職務。
中    華    民    國   100    年    10    月    31    日
                  刑事第十八庭審判長法  官  吳鴻章
                                    法  官  汪梅芬
                                    法  官  林銓正
以上正本證明與原本無異。
施用第一級毒品部分如不服本判決，應於收受送達後10日內向本
院提出上訴書狀，其未敘述上訴之理由者並得於提起上訴後10日
內向本院補提理由書（均須按他造當事人之人數附繕本）「切勿
逕送上級法院」。
其他不得上訴。
                                    書記官  張淨卿
中    華    民    國   100    年    10    月    31    日
附錄：本案論罪科刑法條全文
毒品危害防制條例第10條
施用第一級毒品者，處 6 月以上 5 年以下有期徒刑。
施用第二級毒品者，處 3 年以下有期徒刑。